【裁判字號】    89,上易,882
【裁判日期】    890614
【裁判案由】    竊盜
【裁判全文】
臺灣高等法院高雄分院刑事判決          八十九年度上易字第八八二號
    上訴人  台灣高雄地方法院檢察署檢察官
    被      告  甲○○
右上訴人因被告竊盜案件，不服臺灣高雄地方法院八十八年度易字第二四四二號中華
民國八十九年三月三十一日第一審判決（起訴案號：臺灣高雄地方法院檢察署八十八
年度偵字第五二九一號），提起上訴，本院判決如左：
      主      文
上訴駁回。
      理      由
一、本案經本院審理結果，認第一審判決認事用法均無不當，應予維持，並引用如附
    件第一審判決書記載之證據及理由。
二、查被告甲○○與杜亨明、楊富國係高雄市三民國中先後期同學，於八十八年二月
    十八日（即農曆大年初二）凌晨二時許，相約搭杜亨明所有之小貨車，前往高雄
    市柴山管制區內杜亨明父親搭建之別墅喝酒，嗣後杜亨明、楊富國二人皆已喝醉
    ，甲○○因恐其離婚之妻子女由北南來探望，遂暫時將車開走使用，並無行竊
    之意思等情，除據被告供明外，參諸杜亨明於酒醉後，發現車子不見，前往被告
    住處，果見車子停放被告住處前之情，亦據杜亨明於原審審理時陳明在卷，若被
    告有偷車子之意思，當知杜亨明酒醒後會來找車，斷無將車置放於住處讓杜某輕
    易尋獲之理，是被告辯稱僅暫借車使用云云，應堪採信，原審諭知被告無罪，核
    無不合，檢察官上訴非有理由，應予駁回。
三、被告於辯論期日經合法傳喚，無正當理由不到庭，爰不待其陳述，逕行判決。
四、據上論斷，應依刑事訴訟法第三百六十八條，第三百七十一條、第三百七十三條
    ，判決如主文。
本案經檢察官朱文彬到庭執行職務。
中    華    民    國     八十九     年       六       月     十四       日
                              臺灣高等法院高雄分院刑事第四庭
                                  審判長法官  莊  鎮
                                        法官  陳啟造
                                        法官  陳吉雄
右正本證明與原本無異。
不得上訴。
                                      書記官  沈有進
中    華    民    國     八十九     年       六       月    十六        日
                                                                        Ｇ
臺灣高雄地方法院刑事判決                        八十八年度易字第二四四二號
    公訴人  臺灣高雄地方法院檢察署檢察官
    被  告  甲○○  男四十一歲（民國○○○年○○月○○日生）
                    身分證統一編號：Ｚ000000000號
                    住高雄市○○○路三四二號
右列被告因竊盜案件，經檢察官提起公訴（八十八年度偵字第五二九一號），本院判
決如左：
    主  文
甲○○無罪。
    理  由
一、公訴意旨如附件起訴書所載。
二、本件公訴人起訴被告甲○○竊取被害人杜亨明之小貨車，係以被害人杜亨明及證
    人楊富國之供證為據。被告甲○○則否認公訴人起訴竊盜犯行，辯稱：當初凌晨
    二時許，我和杜亨明、楊富國在柴山附近杜亨明住處內喝酒，杜亨明及楊富國酒
    醉不醒，我要回家又無汽車代步，於是擅自駕駛杜亨明之小貨車回家，並不是要
    將杜亨明之小貨車據為己有等語。
三、經查，被告甲○○於民國八十八年二月十八日凌晨二時許，與朋友杜亨明、楊富
    國在柴山上附近杜亨明住處內喝酒，直至當日上午十一時許，杜亨明酒醒未見其
    使用之小貨車，於是杜亨明乃前往高雄市○○○路三四二號被告甲○○住處  獲
    該部小貨車，於是當日酒醉之楊富國及杜亨明即知悉被告甲○○將小貨車擅自開
    走等情，有被害人杜亨明及證人楊富國之供證在卷可證。即按上開被害人杜亨明
    與證人楊富國之供證，係可認定被告甲○○自承開走該部小貨車之陳述係屬事實
    。惟本院認為，當初被告甲○○、被害人杜亨明及證人楊富國自凌晨二時許飲酒
    ，被害人及證人俱於當日上午十一時才酒醒，被害人及證人當時已有酒醉不醒人
    事之情形已可認定，因而被告甲○○要下山回家，於被害人、證人俱已酒醉不醒
    之情形與基於朋友交情關係，以及在半夜間自柴山上往被告住處確實極為不便，
    被告於是私將杜亨明之小貨車開走返回家休息之情形實可期待。而且，參以被告
    甲○○將小貨車開至其家中停放後，至當日上午十一時許被害人在其住處發現該
    部小貨車報警在被告甲○○住處將被告逮補之事實，已表現被告甲○○並無對該
    部小貨車加以處分或使用他法使被害人無法發現以據為已有之情形。所以，本件
    被告甲○○係在交通極為不便之情形下為求代步，未經被害人同意下而私自使用
    前揭小貨車，本院並查無被告有竊盜罪規定之不法所有意圖，應諭知被告甲○○
    無罪之判決。
據上論斷，應依刑事訴訟法第三百零一條第一項，判決如主文。
中      華      民      國      八十九      年    三    月    三十一    日
                                      臺灣高雄地方法院刑事第三庭
                                          法  官    周  志  賢
右正本證明與原本無異。
如不服本判決，應於判決送達後十日內，向本院提出上訴狀。
                                          書記官    高  明  言
中      華      民      國      八十九      年     四    月     六      日


司法院資訊處製作；財團法人民間司法改革基金會備份。
